臺灣桃園地方法院民事判決　九十一年度保險字第九號
　　原　　　告　太平產物保險股份有限公司
　　法定代理人　丙○○
　　訴訟代理人　乙○○
　　法定代理人　甲○○
右當事人間請求損害賠償事件，本院判決如左：
    主    文
原告之訴及假執行之聲請均駁回。
訴訟費用由原告負擔。
    事    實
甲、原告方面：
一、聲明：
  (一)被告應給付原告新台幣（下同）七十六萬五千八百三十四元及自起訴狀繕本送達
    翌日起至清償日止，按年息百分之五計算之利息。
  (二)原告願供擔保，請准宣告假執行。
二、陳述：
  (一)訴外人仁寶電腦工業股份有限公司（下稱仁寶公司）於民國（下同）九十年一月
    十八日自紐約進口電腦零件乙批，計八五二九個Microcontroller ，裝成大、小
    二紙箱（小紙箱裝七四四個，大紙箱裝七七八五個），由西北航空公司負責運送
    至台灣，九十年一月三十日運抵桃園中正國際機場後，隨即存放於被告所經營之
    航空貨物集散站。該批貨物於存入時並無任何異狀，惟受貨人仁寶公司於九十年
    二月一日領取時，卻發現紙箱受壓、破損，經原告委請禾固公證有限公司（下稱
    禾固公司）檢定、勘驗後，證實前述貨物共有七七八五個Microcontroller 受損
    不堪使用，受貨人仁寶公司因此受有七十六萬五千八百三十四元之損失。
  (二)被告經營航空貨物集散站，為進、出口商保管進出之貨物，並收取費用，自屬倉
    庫營業者無疑，對於寄存之貨物，自應以善良管理人注意義務保管，使貨物不致
    毀損、滅失，否則即應對貨物之毀損、滅失負賠償責任。查本件貨物係於被告保
    管中受損，被告顯已違反航空貨運站倉儲貨物管理規則第四條：「航空貨運站對
    於進倉存儲之貨物，除另有約定外，自貨物點收進倉時至點交出倉時止，負有保
    管責任。」及海關管理進出貨棧辦法第四條第一項：「貨棧之設置，須為堅固之
    建築，且具有防盜、防火、防水、通風、照明及其他確保存貨安全與便利海關管
    理與驗貨之設備。」等保護他人之法律，又仁寶公司係該批貨物所有權人，其自
    得基於所有人之地位，依民法第一百八十四條第二項及第一百八十八條第一項規
    定，向被告請求賠償。
  (三)原告係仁寶公司前述進口貨物之保險人，並已依約理賠仁寶公司前述損失，且受
    讓仁寶公司因前述貨物受損而取得之損害賠償請求權，茲以本訴狀繕本之送達為
    債權讓與之通知。爰依保險代位及債權讓與之法律關係，提起本件訴訟。
三、對被告抗辯所為之陳述：
  (一)被告係倉儲業者，接受航空公司或貨主之委託保管進、出口貨物，為釐清貨物毀
    損滅失時責任歸屬，在接收貨物時，應會對所接收之貨物情狀作檢查，若發現所
    收受貨物或貨物之外包裝有任何異狀，即製作「接收異常情形報告表」，請航空
    公司或貨主簽署，以證明貨物之毀損滅失並非於於其保管期間發生，據以免除賠
    償責任。查系爭貨物於進被告經營之航空貨物集散站時，被告並未製作「接受異
    常情形報告表」，足見本件貨物於被告收受時並未受損，惟貨主仁寶公司提領時
    ，卻發現貨物外箱受壓、破損，且嚴重變形，封口處復用透明膠帶重新黏貼過，
    應認系爭貨物係於被告保管中受損。
  (二)被告既需對保管中之貨物毀損滅失負賠償責任，而對所收受貨物之檢查，攸關被
    告對貨物之毀損滅失應否負責，因此被告對於所收受貨物情狀之檢查，豈會輕率
    為之，而陷自己於不利之地位；其次，本件貨物固然與其他貨物裝在棧板上，惟
    貨物之外部係以透明之塑膠薄膜膠封，因此仍可清楚看見棧板上所裝貨物情狀（
    否則被告如何檢查其所收受之貨物是否受損）；再者，本件貨物之外觀非僅係破
    裂而已，而係嚴重變形，且封口處用透明膠帶重封過，此皆係輕而易舉可得發現
    之貨物異常情狀，被告於接收時，豈能諉為不知；更甚者，系爭貨物外包裝之封
    口既經用透明膠帶重封過，更足證系爭貨物所受之損壞，係在被告保管期間發生
    ，蓋本件貨物本與其他貨物放置於棧板上，外部以透明塑膠薄膜封膠，若不拆除
    外部塑膠薄膜卸下貨物，貨物外包裝封口豈能以膠帶重封。基此，被告以本件貨
    物係與其他貨物綑綁於盤車上，其接收時僅能就貨盤外觀作檢視，不能拆貨清點
    為由，主張其於接收時，因忽略致未填載接收異常報告表，即不足採信。
  (三)按本批貨物業經禾固公司會同檢驗測試，證明貨物損壞無法使用，被告辯稱貨損
    是依仁寶公司自己之測試，無公證第三人檢驗測試云云，顯為不實；又貨損通知
    之目的係在知會貨物已受損，系爭貨物於交付交貨人時，被告開立進口貨物放行
    異常情形報告表，表內註記受壓破損，顯見被告已知貨物受有損壞，被告既已知
    悉本批貨物在其保管中，於交付受貨人前已受有損壞，則貨損通知之目的已達到
    ，自無須另行通知。
  (四)再查，系爭貨物係精密之電子零件，因被告保管不當，致使貨物受壓，貨箱破裂
    ，貨物因此與空氣接觸而產生氧化現象。此外，因本批貨物內放置乾燥劑，以避
    免貨物因空氣中濕氣而氧化，卻因被告保管不當，使貨物受壓，造成貨物包裝破
    裂，導致乾燥劑自包裝內逸出，貨物因無乾燥劑之保護及包裝破裂而與空氣接觸
    致氧化損壞，無法為原有之使用。又本件貨物於被告保管中有數日之久，縱貨損
    之公證未於放行時立即進行，倘被告未使貨物受壓破裂，則不致於有貨損之發生
    ，因此本件貨物係因被告保管貨物不當所致，與受貨人無涉。
  (五)系爭貨物之原始購得價格為每個美金二點七五元，受貨人共購買八五二九個，其
    中七七八五個裝成一箱，其餘七百四十四個裝成另一箱，另系爭貨物之投保金額
    為貨物價格之一點一倍，因此受貨人受有七十六萬五千八百三十四元之損失〈77
    85＊2.75（美金）＊1.1＊32.52（匯率）＝765834〉。再查，系爭貨物中遭氧化
    之七七八五個Microcontroller 業經收買商表示已無殘值，因此交由仁寶公司自
    行銷毀。
  (六)公證報告第二頁倒數第二段提及其中一只小紙箱不在現場，經與受貨人確認，受
    貨人表示因該只小紙箱內之貨物完好，因此未置於現場供公證人查驗，此亦符合
    被告開立之進口貨物放行異常情形報告表中註記，僅有一箱貨物受壓破損，而公
    證結果亦顯示只有一箱之貨物受有毀損。
  (七)查海關管理進出口貨棧辦法第四條第一項係針對空運倉儲業者保管貨物之責任，
    而屬保護他人之法律，故原告負有妥善保管存倉貨物並確保貨物安全，將之妥適
    交予受貨人之義務，系爭貨物既係在被告保管中受有損壞，自然係因被告員工之
    在搬運、堆存貨物過程中，疏未盡到相當於善良管理人之注意義務所致，而應推
    定被告對本件貨物之損壞有過失，被告自應依民法第一百八十四條第二項、第一
    百八十八條負賠償責任，被告若認其就本件沒有義務違反，則證明無故意過失致
    損害之舉證責任應在被告。
  (八)被告另主張系爭貨物包裝不適當，不足保護貨物之安全，然查，系爭貨物係裝載
    於用瓦楞紙板製成之紙箱內，而電腦零件之包裝皆係以該種類之紙箱為之，因此
    本件貨物之外包裝以瓦楞紙製成之紙箱為之，並無不當之處，又本件貨物外包裝
    紙箱上標識有易碎符號之「玻璃杯」標誌，被告一看即知紙箱內裝載之貨物係易
    碎之物，應小心搬運，避免受到重壓，因此被告主張本件貨物外箱包裝尚未註明
    易碎警告標誌，並非事實。再者，貨物之包裝是否適當，必須以該種包裝方式是
    否足以保護貨物在正常運送過程中之安全為準，而不以是否足以抗拒不正常外力
    所加之損壞為判斷標準。經查，系爭貨物於美國製造商經由工廠運送至美國航空
    貨物集散站儲存，再由航空貨物集散站運送至機場交由西北航空公司運送至中正
    國際機場，然後由飛機卸下，運送至被告在機場外所設置之航空貨物集散站儲存
    ，於此長而多次之運送過程中，貨物皆未受損，足見本件貨物之包裝應足以抗拒
    一般正常運輸過程中之危險，因此其包裝應無不適當之處。其次，本件貨物之受
    損，係因於被告保管中受到嚴重擠壓之故，設若不遭受擠壓，本件貨物之包裝袋
    亦不致於破裂，內中之粉狀乾燥劑亦不致於污染貨物，貨物亦不致於氧化。因此
    ，系爭貨物之受損，係因被告保管不當所致，與貨物之包裝無關。
四、證據：提出異常情形報告表、公證書暨中文譯本、銷毀證明、仁寶公司內部「進
    口材料交貨異常回饋單」各一件、商業發票、仁寶公司出具之檢驗報告二件（以
    上均為影本）及照片二幀為證，並聲請訊問證人沈勤航。
乙、被告方面：
一、聲明：
  (一)如主文第一項所示。
  (二)如受不利之判決，願供擔保請准宣告免為假執行。
二、陳述：
  (一)系爭貨物之「受壓、破損5cm＊1cm」狀態是否在被告保管中產生，且因而導致防
    潮袋破損及系爭貨物氧化毀損等情，原告均未能證明：
    1.原告主張系爭貨物毀損之事實，不外以公證報告為據，惟據報告第二頁倒數第
      二段所示，公證時包裝系爭貨物之小紙箱並不在現場（another small carton
      was missed），惟公證報告竟能做出大小紙箱全部之檢驗，其公正性已令人質
      疑；復由放行異常情形報告表「簡述＼附記＼處理」欄所載，仁寶公司明知若
      有毀損索賠之申請，應通知被告共同勘驗、公證，惟仁寶公司無故不通知被告
      共同勘驗、公證，其所謂「氧化、不堪用」均係其片面指述，並無公正第三人
      檢驗測試，是否確已達毀損、不堪用之程度，原告應再證明之。況且，由證人
      沈勤航證述可知系爭貨物未必已達毀損之程度，只是電子業習慣上不接受包裝
      袋破損之貨物，故原告雖提仁寶公司出具之銷毀證明以證明系爭貨物已全部毀
      損，但公證報告文末卻表示系爭貨物由保險人取得另行拍賣，顯見銷毀證明與
      公證報告自相矛盾，因此，就系爭貨物是否全毀，原告仍未能證明。
    2.查被告所交付「進口貨物放行異常情形報告表」固記載系爭貨物有「受壓、破
      損5cm＊1cm」情形，惟查，系爭貨物自飛行器卸貨時係與其他貨物綑綁於盤車
      上，而被告為機場管制區外之貨棧業者，依「中正國際機場航空貨物集散站貨
      物交接區管理要點」規定，被告自系爭貨物之運送業者即西北航空公司接收時
      ，僅能就貨盤外觀作檢視點交，並不能拆貨清點，故在系爭貨物上罩覆雨布及
      盤繩，且其異常並不明顯之情況下，乃忽略未填載接收異常報告表，非謂上揭
      破損事實係被告所致，應先敘明。按系爭貨物究竟於賣方裝貨、空運、陸運、
      倉儲階段，抑受領後發生損害？是否為被告之過失行為所致？應由原告負舉證
      責任，而系爭貨物所受氧化結果應是受潮所致，與放行異常情形報告表所載「
      外紙箱受壓、破損」應無因果關係；至原告雖援引最高法院八十三年台上字第
      一四八號、同年台再字第一三四號判決主張被告未妥善保管推定有過失云云，
      惟上開判決係在已證明加害人將保管之貨物遺失之情況下，而本件原告仍未證
      明毀損係在被告之保管中所致，自不可相提並論。況且，縱認有上揭異常事實
      ，然此僅能證明外紙箱有「受壓、破損5cm＊1cm」之狀態，而系爭貨物均是放
      置於塑膠托盤上再包裝於防潮袋內，有硬物支撐及防潮袋防護，僅因外紙箱受
      壓、外紙箱破損約5cm＊1cm，是否足以導致「防潮袋破損」，進而使貨物氧化
      ？原告亦未能證明。再系爭貨物於九十年二月一日放行，仁寶公司明知若有毀
      損索賠之申請，應通知被告共同勘驗、公證，卻故不通知，遲至同年三月二十
      日才公證，同月二十八日才測試，事隔五十日、五十八日，公證時所見氧化狀
      態是否因外紙箱受壓、破損所致，且於放行時已發生，均未能證明，又若仁寶
      公司於受領貨物後即時處理，是否仍會氧化毀損？仁寶公司保存期間是否另有
      外力介入或調包或保存不當，均非無疑。
    3.系爭貨物之原始購得價格多少？數量、單價為何？並無發票及提單證明；公證
      報告就貨物價值鑑定依件數、單價，再乘一點一倍之計算方法，不知有何依據
      ；公證報告文末表示系爭貨物由保險人取得另行拍賣，則殘餘價值多少？未能
      證明；系爭貨物是以美元計價，本件請求以新台幣是如何計算？未能證明。
  (二)退萬步言，縱認系爭貨物係在被告占有期間導致防潮袋破損，然查：
    1.系爭貨物包裝原本即不堅固：依證人沈勤航證稱「（擠壓是否造成防潮袋之破
      損？）一般來說電子零件包裝有二種，一種是直接裝入防潮袋，另一種是先抽
      成真空狀態下再裝入貨物。本件的貨物並未抽成真空狀態，一受到擠壓其袋子
      就會破損，因為內部之空氣就會跑出來，造成破洞」，基此，系爭貨物既係精
      密零件、容易受潮氧化，卻僅以托盤、易破之防潮袋及紙箱包裝，且於外箱包
      裝上又未註明「易碎」、「避免重壓」等警示（原告辯稱外包裝紙箱上有易碎
      符號之「玻璃杯」標誌云云，並無證據證明之），於紙箱只有5cm＊1cm破損即
      造成防潮袋內貨物全部毀損，顯見其包裝不當、完全喪失防護作用（若所有人
      能將防潮袋抽成真空，則將不致於因擠壓而迸裂）。
    2.系爭貨物所有人坐令損害發生或擴大：查被告於九十年二月一日自西北航空公
      司接收系爭貨物，當日即放行予仁寶公司之代理人（公證報告所載接收放行時
      間有誤），於被告保管期間頂多廿四小時，且系爭貨物於放行時並未有水漬或
      潮濕，此觀之放行異常表上之記載甚明；另據證人沈勤航證述「（防潮袋破裂
      就會立即造成氧化？）一般來說，防潮袋破裂就會造成氧化，但是氧化的時間
      不一定，在有空調的地方是要十五至二十天才會氧化」，基此，縱認防潮袋破
      損為被告行為所致，但其內既裝有乾燥劑，又未另受水漬或潮濕，則在短暫一
      天之內，應無氧化毀損之可能；且依證人沈勤航供述「（防潮袋破裂後東西就
      無法使用？）該批貨物並不是一定不能使用，但是電子業客戶為了維護其信譽
      ，如包裝袋有破損，就不會收該貨物，以免製造之成品故障」，可見系爭貨物
      於放行當時未必已達於毀損程度，而仁寶公司明知系爭貨物精密、容易受潮氧
      化，且於受領貨物後已於九十年二月二日經由內部機制陳報破損情況，卻僅因
      外箱破損而不為任何處理，坐令貨物受潮氧化，於五十餘日後才作勘驗、測試
      ，顯違通常程序。
    3.據上說明，縱認系爭貨物之防潮袋破損為被告行為所致，但系爭貨物之氧化毀
      損實為包裝不固及仁寶公司不依通常程序為處置所致，被告應無過失可言；縱
      有過失，依民法第二百十七條之規定，亦應免除被告之責任。
    理    由
一、原告主張訴外人仁寶公司向美國製造商購買八五二九個Microcontroller （下稱
    系爭貨物），由西北航空公司負責自美國紐約運送至台灣，系爭貨物於九十年一
    月三十日運抵桃園中正國際機場後，隨即存放於被告經營之航空貨物集散站，且
    於存入時並無任何異狀，惟受貨人仁寶公司於九十年二月一日領取時，卻發現包
    裝系爭貨物之瓦楞紙箱有受壓、破損等情，經原告委請禾固公司檢定、勘驗後，
    證實系爭貨物共有七七八五個Microcontroller 因氧化及污染受損不堪使用，受
    貨人仁寶公司因而受有七十六萬五千八百三十四元之損失；原告係仁寶公司系爭
    進口貨物之保險人，業已依約理賠仁寶公司前述損失，並受讓仁寶公司因前述貨
    物受損而取得之權利，茲以本訴狀繕本之送達為債權讓與之通知，並依保險代位
    及債權讓與之法律關係，訴請被告給付七十六萬五千八百三十四元及自起訴狀繕
    本送達翌日起至清償日止，按年息百分之五計算之利息。被告則以：系爭貨物之
    「受壓、破損5cm＊1cm」狀態是否在被告保管中產生，且因而導致防潮袋破損及
    導致系爭貨物氧化毀損等情，均未見原告予以證明，況系爭貨物於九十年二月一
    日放行，仁寶公司竟遲至同年三月二十日才公證，同月二十八日才測試，事隔五
    十日、五十八日，公證時所見氧化狀態是否因外紙箱受壓、破損所致，且於放行
    時已發生，均未能證明；退萬步言，縱認系爭貨物係在被告占有期間導致防潮袋
    破損，然系爭貨物包裝原本即不堅固，且仁寶公司於收受貨物後，未依通常程序
    即時處置，乃致系爭貨物受有氧化受潮之損壞，被告應無過失可言；縱有過失，
    依民法第二百十七條之規定，亦應免除被告之責任等語置辯。
二、原告主張訴外人仁寶公司自紐約進口之電腦零件乙批，運抵台灣後即存放於被告
    經營之貨物集散站，嗣受貨人仁寶公司於九十年二月一日前往領取時，發現紙箱
    有受壓、破損之情，被告公司並開立異常情形報告表，記載「包裝裂損，重壓，
    來貨為紙箱包裝，外箱有受壓、破損約五cm＊1cm ，封口有重封（透明膠帶）」
    等字樣，而原告為系爭貨物之保險人，經委請禾固公司於同年三月二十日及二十
    八日進行檢測，認系爭貨物中共有七七八五個Microcontroller 因防潮袋破裂，
    濕氣進入塑膠盤中，造成氧化而無法作為原有之用途，乃依約賠償仁寶公司七十
    六萬五千八百三十四元，並經仁寶公司受讓損害賠償債權等事實，業據其提出異
    常情形報告表、公證報告、理賠收據等件為證，並為被告所不爭，此部分原告之
    主張自堪信為真實。
三、原告又主張被告之受僱人於保存過程中未盡保管之注意義務，違反保護他人之法
    律，致系爭貨物受壓、毀損，使仁寶公司受有損害等節，惟為被告所否認，並以
    前揭情詞置辯。按侵權行為賠償損害之請求權，除須有損害之發生，及有責任原
    因之事實外，並以二者之間有相當因果關係為其成立要件，故侵權行為賠償損害
    之訴訟，原告須先就上述成立要件為相當之證明，始能謂其請求權存在，最高法
    院四十四年度台上字第一○八號判決意旨可資參照。經查：(一)廢止前之航空貨運
    站倉儲貨物管理規則（嗣於九十年十一月二十一日廢止）第四條及海關管理進出
    口貨棧辦法第四條第一項分別規定：「航空貨運站對進倉存儲之貨物，除另有約
    定外，自貨物點收進倉時起至貨物點交出倉時止，負保管責任。」「貨棧之設置
    ，須為堅固之建築，且具有防盜、防火、防水、通風、照明及其他確保存貨安全
    與便利海關管理與驗貨之設備」，雖均不失為保護進出口貨物所有人之法律，然
    必其設置或設備就防盜等安全事項應盡之標準或應盡之義務有具體之違反，且因
    而致貨主受有損害始足成立民法第一百八十四條第二項之侵權行為。查系爭貨物
    係由美國USAR  Systems, Inc製造，由美國紐約經西北航空公司運送來台，其包
    裝方式為每個防潮袋裝有四個塑膠盤，每盤塑膠盤中置有一八○個Microcontrol
    ler，並置入瓦楞紙箱內，而系爭貨物中有七七八五個Microcontroller毀損，其
    原因係因「防潮袋破裂，致濕氣進入塑膠盤中造成氧化」等情，業據禾固公司公
    證在案，揆諸前揭說明，被告自應就外箱受壓與聚乙烯袋即防潮袋破損暨系爭貨
    物氧化間有相當因果關係乙節負舉證責任。(二)原告固提出被告開立編號0000
    000之放行異常報告表一件為證，惟觀諸異常報告表，其上僅記載「包裝破損
    ，重壓，來貨為紙箱包裝，外箱有受壓、破損約五cm＊1cm」等字樣，此均係對
    於貨物包裝之外觀判定，無以做為內部貨物確已損害之證明，況該異常報告表「
    簡述＼附記＼處理」欄末亦載明「目測內容物無破損」，對受壓、破損、破裂貨
    物之件數、編號付之闕如，並經仁寶公司之黃姓員工於其上簽認無訛（該員雖簽
    於航空公司欄，然該員係仁寶公司之員工，此經原告自承在卷），又依公證報告
    所載：系爭貨物中有一袋嚴重破裂，十袋稍微破裂，則系爭貨物外包裝之防潮袋
    於仁寶公司受領時倘已有如公證報告所載之破損情形，則其員工縱單純以目測方
    式，亦不難發現防潮袋已有破損之情，又仁寶公司為上市之電子公司，應知放行
    異常報告表之記載足以影響損害賠償請求權之行使，焉有明知內容物已有毀損，
    而容任被告於異常報告表記載「目測內容物無破損」，且於其上簽認之理，綜上
    ，原告提出之放行異常報告表尚無以據為認定置於上開受擠壓外箱內，尚有另層
    以防潮袋包裝之系爭貨物已有受損之事實。(三)又禾固公司所出具之公證報告書僅
    載明系爭貨物毀損係因運送不當，並在運送途中遭受撞擊所致，然系爭貨物之運
    送過程除被告之倉儲行為外，另包括航空及陸上運送，即紐約製造廠商送至機場
    之陸運、西北航空之空運及仁寶公司提貨之陸運，業據原告自認屬實，尚難遽認
    系爭貨物係於被告保管中受損。至禾固公司之公證人沈勤航固到庭證稱：伊於九
    十年三月二十日至仁寶公司檢查時，看到有一個防潮袋裂成二半，另外十個防潮
    袋有小孔，紙箱外包裝有明顯受到重壓的痕跡，而紙箱外包裝受到擠壓與防潮袋
    破損可認有關係等語，然其於本院繼續訊及防潮袋破裂之可能原因，另證稱：「
    （運送中若有撞擊情形，防潮袋是否有可能破損？）有可能，但本件我問過仁寶
    公司，其運送過程並沒有問題。」、「（系爭防潮袋之破損有無可能在拆封後才
    受損？）因為本件之貨物是少量，應該不會在清點時造成擠壓而破損，而且仁寶
    電子很小心，應該不會有此情形。」等語（請參見本院九十一年八月三十日言詞
    辯論筆錄），綜其證述，足見造成防潮袋破損之原因本來多端，或因運送中受有
    重壓，或因途中受到撞擊，抑或拆封後受到擠壓所致，而沈勤航雖稱：「我問過
    仁寶公司，其運送過程並沒有問題。」、「仁寶電子很小心，應該不會在清點時
    造成擠壓。」等語，然此均非其親身經歷見聞之事，而屬事後臆測之詞，是其此
    部分之證詞，自無足採。是系爭貨物之運送過程經陸運、空運及倉儲業者，且防
    潮袋破損原因多端，尚難以被告曾有擠壓系爭貨物外包裝紙箱之行為，率認系爭
    貨物之受損，係出於被告之故意或過失所致。(四)再查，系爭貨物係於九十年一月
    十八日自美國紐約出發，於同年月三十日空運抵台後，存放於被告經營之貨物集
    散站，仁寶公司於同年二月一日前往提貨，然遲至同年三月二十日及二十八日始
    經禾固公司進行公證事宜，且該貨物已先由仁寶公司拆封等情，業於公證書記載
    甚明，是禾固公司做成公證報告書之時間距仁寶公司受領系爭貨物之日期已逾一
    個半月，亦難認有相當之因果關係，原告既未能證明外紙箱毀損與系爭貨物氧化
    毀損間之因果關係，則其主張被告未盡善良管理人之注意義務，並代位貨物所有
    人仁寶公司請求被告負侵權行為損害賠償責任，即非有據。
四、綜上所述，原告既不能證明被告對仁寶公司有何侵權行為，自無從依保險代位及
    債權讓與之法律關係向被告行使損害賠償請求權，則原告請求被告給付七十六萬
    五千八百六十四元及自起訴狀繕本送達翌日起算之法定遲延利息，即非有據，應
    予駁回。原告之訴既經駁回，其假執行之聲請，亦失所附麗，應併予駁回。
五、本件事證已臻明確，兩造其餘主張及舉證，核與判決結果不生影響，爰不一一論
    述，併此敘明。
六、據上論結，原告之訴為無理由，依民事訴訟法第七十八條，判決如主文。
中　　　華　　　民　　　國　　九十一　　年　　 十一 　　月　　 十三 　　日
                                        臺灣桃園地方法院民事第二庭
~B法  官　劉佩宜
右為正本係照原本作成
如對本判決上訴須於判決送達後廿日內向本院提出上訴狀
中　　　華　　　民　　　國　　九十一　　年　　 十一　　 月　　 十八　　 日
~B書　記　官　徐永本
